臺灣新竹地方法院刑事判決　　　　　　　 94年度訴字第360號
公　訴　人　臺灣新竹地方法院檢察署檢察官
被　　　告　甲○○　男　41歲.
右列被告因違反毒品危害防制條例案件，經檢察官提起公訴（94
年度毒偵字第299），本院適用簡式審判程序，判決如左：
    主      文
甲○○施用第一級毒品，累犯，處有期徒刑壹年。扣案第一級毒
品海洛因貳點壹公克沒收銷燬之、海洛因注射針筒參支沒收；又
施用第二級毒品，累犯，處有期徒刑柒月，第二級毒品安非他命
毛重零點貳公克、安非他命殘渣袋肆小袋 (與安非他命無法分離
)沒收銷燬之、安非他命吸食器貳組及毒品分裝匙肆支均沒收，
應執行有期徒刑壹年陸月，扣案第一級毒品海洛因毛重貳點壹公
克、第二級毒品安非他命毛重零點貳公克、安非他命殘渣袋肆小
袋(與安非他命無法分離)沒收銷燬之、安非他命吸食器貳組、海
洛因注射針筒參支及毒品分裝匙肆支均沒收。
    事      實
一、甲○○前於民國87年間因施用毒品案件，經依本院87年度毒
    聲字第460號刑事裁定送觀察、勒戒後，認無繼續施用毒品
    之傾向，由臺灣新竹地方法院檢察署檢察官於民國87年9 月
    14日以87年偵字第3692、4883、5652、6046號為不起訴處分
    確定。復於89年間因施用毒品案件，經本院院以89年度毒聲
    字第275號裁定送觀察、勒戒後，認有繼續施用毒品之傾向
    ，而由檢察官分別以89年度毒偵緝字第78號、89年度毒偵字
    第410號，及89年度毒偵字第1313號提起公訴並聲請強制戒
    治，經依本院89年度毒聲字第1956號裁定令入戒治處所施以
    強制戒治，於91年12月20日停止戒治出所，92年1月8日戒治
    期滿。其施用第一級毒品部分，經本院以89年度訴字第301
    號判處有期徒刑8月確定；其另於停止戒治付保護管束期間
    再度施用第二級毒品部分，經本院以90年度易字第900號判
    處有期徒刑6月確定，甫於92年9月25日縮刑期滿執行完畢。
    甲○○再因施用毒品案件，經本院93年度訴字第345號判處
    應執行有期徒刑1年3月確定，尚未執行之際。
二、詎甲○○仍不知悛悔，另萌施用一級毒品、二級毒品之犯意
    ，於上開強制戒治執行完畢5年內之94年1月20日某時，在其
    位於新竹市○○區○○路167巷39之1號住處，先以將安非他
    命置於吸食器內，再以火加熱，使成煙霧，以吸取該煙霧方
    式，施用第二級毒品安非他命1次，再以注射針筒注射方式
    ，施用第一級毒品海洛因1次，為警於94年1月20日23時50分
    許，在上址查獲，並扣得第1級毒品海洛因毛重2.1公克、第
    2 級毒品安非他命毛重0.2公克、安非他命吸食器2組、安非
    他命殘渣袋4小袋 (與安非他命無法分離)、供施用第一級毒
    品使用之海洛因注射針筒3支及供施用第二級毒品使用之安
    非他命吸食器2組、毒品分裝匙4支。
二、案經新竹市警察局第一分局報請臺灣新竹地方法院檢察署檢
    察官偵查起訴。
    理  由
一、本件被告甲○○所犯非法施用第一級毒品罪、第二級毒品罪
    ，並非死刑、無期徒刑、最輕本刑為三年以上有期徒刑之罪
    ，或高等法院管轄第一審之案件，被告於本院審判程序進行
    中，就被訴事實為有罪之陳述，經本院合議庭認合於新修正
    刑事訴訟法第二百七十三條之一第一項之規定，裁定進行簡
    式審判程序，合先敘明。
二、訊據被告對於在右開時、地，施用第一級毒品海洛因、第二
    級毒品安非他命各一次遭警查獲之事實，業已於本院審理時
    坦承不諱，而被告於經警查獲後採驗尿液時所親自採取、封
    緘之尿液，經送驗結果確呈嗎啡陽性、安非他命反應，此有
    臺灣檢驗科技股份有限公司濫用藥物檢驗報告卷可稽，復有
    被告所有第1級毒品海洛因毛重2.1公克、第2級毒品安非他
    命毛重0.2公克、安非他命吸食器2組、安非他命殘渣袋4 小
    袋 (與安非他命無法分離)、海洛因注射針筒3支及毒品分裝
    匙4支扣案可參，是被告之前述自白核與事實相符，堪可採
    信。
三、被告非法施用第一級毒品海洛因、第二級毒品安非他命，核
    其所為係犯毒品危害防制條例第10條第1項之施用第一級毒
    品罪、同條第2項施用第二級毒品罪。其持有第一級毒品海
    洛因、第二級毒品安非他命後，進而施用，其持有第一級毒
    品、第二級毒品之低度行為，應為施用之高度行為所吸收，
    爰不另論其持有第一級毒品、第二級毒品罪。被告所犯前述
    二罪，犯意各別，要件亦異，應分論併罰。又被告曾於89年
    間因施用第2級毒品犯行，經本院以90年度易字第900號判處
    有期徒刑6月確定，甫於92年9月25日縮刑期滿執行完畢，有
    臺灣高等法院被告前案紀錄表一紙在卷可參，受有期徒刑執
    行完畢後5年內，再犯有期徒刑以上刑之前開二罪，均為累
    犯，依法加重其刑。爰審酌被告其非法施用毒品害人害己，
    危害國民健康至深且鉅，且其經多次觀察勒戒後後，仍無法
    戒斷，顯然自制力甚為薄弱，惟念其所為僅戕害自身身心健
    康，僅施用1次，並其犯罪手段、情節及所生危害均尚非重
    大，兼衡其犯罪後已坦承犯行，態度尚佳等一切情狀，分別
    量處如主文所示之刑，並定其應執行之刑，以資懲儆。
四、扣案被告所有第1級毒品海洛因毛重2.1公克、第2級毒品安
    非他命毛重0.2公克、安非他命殘渣袋4小袋 (與安非他命無
    法分離)，依毒品危害防制條例第18條第1項前段之規定沒收
    銷燬之，另安非他命吸食器2組、海洛因注射針筒3支及毒品
    分裝匙4支，係被告所有，分供施用第一級毒品、第二級毒
    品使用之物，依刑法第38條第1項第2款予以宣告沒收。
據上論斷，應依刑事訴訟法第273條之1第1項、第299條第1項前
段，毒品危害防制條例第10條第1項、第2項、第18條第1項前段
，刑法第11條前段、第51條第5款、第38條第1項第2款，判決如
主文。
本案經檢察官陳宏兆到庭執行職務。
中　　華　　民　　國　　94　　年　　5 　　月　　30　　日
                    刑事第二庭  法  官  王銘勇
右正本證明與原本無異。
如不服本判決，應於判決送達後十日內向本院提出上訴狀（應附
繕本），上訴於臺灣高等法院。
                                書記官  鄭敏郎
中　　華　　民　　國　　94　　年　　5 　　月　　30　　日
附錄本案論罪科刑法條全文：
毒品危害防制條例第10條施用第一級毒品者，處6月以上5年以下
有期徒刑。
施用第二級毒品者，處 3 年以下有期徒刑。
